# 景区道路资产

提问人：jinapai 时间：2020-07-28 21:16:00
您好陈版，有一家旅投集团公司，固定资产入账有一景区，其中景区内道路投入 6 亿，景区收门票，请问景区内道路需要计提折旧吗？是否可计入其他非流动资产科目列报？如果需计提折旧，按照什么方法比较合适？

回答人：chenyiwei
如果景区资产整体作为固定资产的（不属于BOT或其他形式的PPP项目），则景区道路属于与该景区的运营直接相关的必要基础设施，符合《企业会计准则第 4 号——固定资产》关于固定资产的定义和确认条件的规定，即为生产商品、提供劳务、出租或经营管理而持有，且使用寿命超过一个会计年度，成本可以可靠计量。
相应地，该道路应确认为固定资产，在其设计使用寿命和景区的剩余经营年限两者的较短年限内计提折旧。计提折旧的金额应计入景区营业成本，折旧一般采用直线法。